臺灣臺北地方法院民事裁定
110年度訴字第4943號
原      告  許鶴襦  
訴訟代理人  吳存富律師
            黃韋儒律師
被      告  莊雅荃  
上列當事人間損害賠償事件本院裁定如下：
    主  文
本件移送臺灣新北地方法院。
    理  由
一、按訴訟，由被告住所地之法院管轄；因侵權行為涉訟者，得
    由行為地之法院管轄；訴訟之全部或一部，法院認為無管轄
    權者，依原告聲請或依職權以裁定移送於其管轄法院，民事
    訴訟法第1條第1項、第15條第1項、第28條第1項分別定有明
    文。又因侵權行為涉訟者，得由行為地之法院管轄，為民事
    訴訟法第15條第1項所明定，所謂行為地，凡為一部實行行
    為或其一部行為結果發生之地皆屬之（最高法院56年台抗字
    第369號判決意旨參照）。
二、本件原告主張：訴外人陳龍雲（下逕稱其名）為原告之配偶
    ，被告明知陳龍雲為有配偶之人，竟與陳龍雲過從甚密，以
    情侶方式交往，並於民國108年9月起至110年2月間多次發生
    性行為，逾越一般男女友人社交行為之往來，侵害原告配偶
    權，破壞原告婚姻及家庭共同生活之圓滿安全及幸福，爰依
    民法第184條第項、第195條第1、3項之規定，請求被告賠償
    非財產損害新臺幣100萬元，並自起訴狀繕本送達翌日起算
    之法定利息。
三、經查：
　㈠按因侵權行為涉訟者，得由行為地之法院管轄，民事訴訟法
    第15條第1項固有明文。本件原告主張被告與其配偶陳龍雲
    為公司同事，於前揭時間多次發生性行為，經原告於家中與
    陳龍雲對質後始確認被告有侵權行為之事實，原告住所在新
    北市新店區達觀路（地址詳卷），故侵權行為結果發生地為
    本院轄區，應由本院為管轄法院等節；然原告僅主張被告與
    陳龍雲任職之公司址設新北市中和區建一路，未具體主張被
    告與陳龍雲發生性行為之具體行為地，所提供之相關對話紀
    錄中就被告與陳龍雲交往情節，亦僅有「（原告提問：你們
    怎麼開始的？）陳龍雲答：講公事越走越近」（見本院卷第
    39頁）、「去宜蘭泡過一次湯」等與侵權地點相關之內容（
    見本院卷第41頁），其餘證據資料均無從佐證侵權行為地或
    其結果發生地在本院轄區，是縱原告係於住家查悉被告與陳
    龍雲侵害配偶權一事，然配偶權並無客觀之物理實體可供認
    定所在地，自無從概以原告查悉侵權事實之所在認定為侵權
    行為地或結果發生地。至原告提出臺灣高等法院101年度法
    律座談會民事類提案第28號決議內容，據以主張本院對於本
    件有管轄權等節，然該決議討論案例尚非屬侵害配偶權事件
    ，自與本件原告主張之事實情節截然不同，無從比附援引。
　㈡又被告設籍居住在新北市中和區，此經本院職權查證屬實（
    戶籍資料附於限閱卷），並於110年8月17日答辯狀上記載其
    居住地為新北市中和區（見本院卷第103頁），是被告住居
    所均不在本院管轄區域，依前開法條，本件自應由被告住、
    居所地法院即臺灣新北地方法院管轄。茲原告向無管轄權之
    本院起訴，顯係違誤，爰依職權將本件移送於管轄法院即臺
    灣新北地方法院。
四、依首開法條裁定如主文。
中　　華　　民　　國　　110 　年　　10　　月　　5 　　日
                  民事第七庭    法　官　  陳彥君
以上正本係照原本作成。
如對本裁定抗告須於裁定送達後10日內向本院提出抗告狀，並繳
納抗告費新臺幣1,000元。
中　　華　　民　　國　　110 　年　　10　　月　　5 　　日
                                書記官　  吳昭誼